【裁判字號】    98,訴,1275
【裁判日期】    980811
【裁判案由】    違反毒品危害防制條例
【裁判全文】
臺灣彰化地方法院刑事判決              98年度訴字第1275號
公  訴  人  臺灣彰化地方法院檢察署檢察官
被      告  甲○○
                      巷9號
上列被告因違反毒品危害防制條例案件，經檢察官提起公訴（九
十八年度毒偵字第一０三四號），本院認有刑事訴訟法第二百七
十三條之一第一項之情形，而依簡式審判程序審理判決如下：
    主  文
甲○○施用第一級毒品，累犯，處有期徒刑拾壹月。
    事  實
一、甲○○曾於民國九十六年六月間因過失傷害案件，經本院於
    九十六年十二月二十四日，以九十六年度交易字第一三六號
    判決判處有期徒刑五月，減為有期徒刑二月又十五日確定，
    入監執行後於九十七年六月四日執行完畢。另於九十六年三
    月間因施用毒品案件，經本院以九十六年度毒聲字第一三六
    號裁定送觀察、勒戒後，認無繼續施用毒品之傾向，而於九
    十六年七月十七日釋放，該案並經臺灣彰化地方法院檢察署
    檢察官以九十六年度毒偵字第九二八號、第一一六六號、第
    一四二六號、第三三一七號為不起訴處分。詎仍不知悔改，
    於觀察勒戒釋放後五年內另行基於施用第一級毒品海洛因之
    犯意，於九十八年二月二十二日二十時許，在彰化縣溪州鄉
    ○路路旁，以將第一級毒品海洛直接口服之方式，施用第一
    級毒品海洛因一次。嗣於九十八年二月二十四日十三時十五
    分許，經警在彰化縣北斗鎮○○路路旁臨檢時，經其同意採
    集尿液送驗，結果呈嗎啡陽性反應，始查悉上情。
二、案經彰化縣警察局田中分局報請臺灣彰化地方法院檢察署檢
    察官偵查起訴，本院認有刑事訴訟法第二百七十三條之一第
    一項之情形，而改依簡式審判程序審理。
    理  由
一、按除被告所犯為死刑、無期徒刑、最輕本刑為三年以上有期
    徒刑之罪或高等法院管轄第一審案件者外，於前條第1項程
    序進行中，被告先就被訴事實為有罪之陳述時，審判長得告
    知被告簡式審判程序之旨，並聽取當事人、代理人、辯護人
    及輔佐人之意見後，裁定進行簡式審判程序；除簡式審程序
    及簡易程序案件外，第一審應行合議審判，刑事訴訟法第二
    百七十三條之一第一項、第二百八十四條之一分別定有明文
    。本件被告甲○○所涉係死刑、無期徒刑、最輕本刑為三年
    以上有期徒刑之罪或高等法院管轄第一審案件以外之罪，並
    於本院行準備程序時就被訴事實為有罪之陳述，本院合議庭
    依前揭規定，經評議結果，裁定改由一名法官獨任行簡式審
    判程序，先予敘明。
二、前揭犯罪事實，業據被告甲○○於本院審理時坦承不諱，且
    其被查獲後為警採集之尿液，經送請詮昕科技股份有限公司
    檢驗結果，呈嗎啡（海洛因施用入人體後，水解還原成嗎啡
    ，再循嗎啡之代謝方式排出體外）陽性反應，有該公司九十
    八年三月六日報告編號00000000號濫用藥物尿液檢
    驗報告及採尿同意書、彰化縣警察局北斗分局委託檢驗尿液
    代號與真實姓名對照認證單各一份在卷可按，堪信被告之自
    白與事實相符。本件事證明確，被告犯有施用第一級毒品之
    犯行應堪認定。
三、又被告曾於九十六年三月間因施用毒品案件，經本院以九十
    六年度毒聲字第一三六號裁定送觀察、勒戒後，認無繼續施
    用毒品之傾向，而於九十六年七月十七日釋放，該案並經臺
    灣彰化地方法院檢察署檢察官以九十六年度毒偵字第九二八
    號、第一一六六號、第一四二六號、第三三一七號為不起訴
    處分等情，有臺灣彰化地方法院檢察署刑案資料查註紀錄表
    及臺灣高等法院被告前案紀錄表各一份在卷可參，顯係於前
    案施用毒品經觀察、勒戒執行完畢而釋放後，五年內再犯
    本件施用毒品罪，應予依法論科。
四、核被告所為，係犯毒品危害防制條例第十條第一項之施用第
    一級毒品罪。其為供施用第一級毒品而持有該級毒品之低度
    行為，應為施用之高度行為所吸收，不另論罪。又被告曾於
    九十六年六月間因過失傷害案件，經本院於九十六年十二月
    二十四日，以九十六年度交易字第一三六號判決判處有期徒
    刑五月，減為有期徒刑二月又十五日確定，入監執行後於九
    十七年六月四日執行完畢，有臺灣高等法院被告前案紀錄表
    、臺灣彰化地方法院檢察署刑案資料查註紀錄表各一份在卷
    可憑，其於有期徒刑執行完畢後，五年內故意再犯有期徒刑
    以上之本罪，為累犯，其所犯前開之罪，應依刑法第四十七
    條第一項之規定加重其刑。爰審酌被告犯罪之動機、目的、
    方法、不知珍惜身體，所生危害，觀察、勒戒之情形，及犯
    後坦承犯行之態度，非予一段時期之執行難以戒除其毒癮等
    一切情狀，量處如主文所示之刑，以示懲處。
據上論斷，應依刑事訴訟法第二百七十三條之一第一項、第二百
九十九條第一項前段，毒品危害防制條例第十條第一項、第二十
三條第二項，刑法第十一條前段、第四十七條第一項，判決如主
文。
本案經檢察官陳茂榮到庭執行職務。
中    華    民    國    98    年     8    月    11    日
                  刑事第二庭    法      官  陳秋錦
以上正本證明與原本無異。
如不服本判決應於收受判決後10日內向本院提出上訴書狀，並
應敘述具體理由。其未敘述上訴理由者，應於上訴期間屆滿後
20日內向本院補提理由書(均須按他造當事人之人數附繕本)
「切勿逕送上級法院」。
中    華    民    國    98    年     8    月    11    日
                                書  記  官  張清秀
附錄本案論罪科刑法條全文：
毒品危害防制條例第10條
施用第一級毒品者，處 6 月以上 5 年以下有期徒刑。
施用第二級毒品者，處 3 年以下有期徒刑。


司法院資訊處製作；財團法人民間司法改革基金會備份。
